# 请教陈版主，联营公司顺流交易之租赁

提问人：chhai3 时间：2020-04-01 08:05:22
A公司持股B公司40%股权。 2017 年A公司将房租租赁给B公司使用，租金 20 万元。 2017 年B公司净利润 100 万元（包含租金支出 20 万元）。
一、A公司会计处理：
（ 1 ）按权益法确认损益
借:长期股权投资 100*40%=40
贷：投资收益 40
（ 2 ）剔除内部交易影响
借:长期股权投资 20*40%=8
贷：投资收益 8
二、存在子公司需要编制合并报表
方法一：
借：租金收入 20*40%=8
贷：投资收益 8
合并口径利润=A公司不考虑租赁按比例确认收入120*40%+合并报表调整8+A公司确租赁收入（20-8）=68万元。此方法未考虑内部交易， 20 万元租金收入全部成为合并利润，同时长期股权投资价值不等于占B公司权益份额。
方法二：
借：租金收入 20*40%=8
贷：长期股权投资 8
合并口径利润=A公司不考虑租赁时按比例确认收入120*40%+A公司确租赁收入（20-8） 12 万元=60万元。利润为A公司利润应占比例部分 48 万元+不含内部交易部分利润 12 万元。同时长期股权投资价值等于占B公司权益份额。

回答人：chenyiwei
首先，如果一方确认租金收入，另一方确认租金成本或费用，双方都是在同期计入损益，期末无未实现损益，则个别报表层面权益法核算时无需调整，合并报表层面补做一笔：借：租金收入 8 ，贷：投资收益 8 即可。
如果A确认租金收入，但B将该租金资本化计入资产价值，则期末存在未实现损益，此时才需要在个别报表层面和合并报表层面按准则讲解中所提到的对顺流交易未实现损益的原则处理，即个别报表层面：借：投资收益，贷：长期股权投资；合并报表层面：借：租金收入，贷：投资收益。